【裁判字號】    96,交聲,1002
【裁判日期】    970128
【裁判案由】    聲明異議
【裁判全文】
臺灣高雄地方法院刑事裁定            96年度交聲字第1002號
原處分機關  高雄市政府交通局
異  議  人  甲○○
上列受處分人因違反道路交通管理處罰條例案件，對於高雄市交
通事件裁決中心96年10月1 日所為之處分（原處分案號：高市府
交裁字第裁32-BC0000000號），聲明異議，本院裁定如下：
    主  文
異議駁回。
    理  由
一、異議意旨略以：異議人即受處分人於96年7 月23日下午2 時
    時駕駛車號3032-TG 自小客車，沿九如二路由西往東行駛，
    行經九如二路與山東街口時，欲右轉前往九如二路13巷內之
    「泰山加水站」購水，因未留意而逾越停止線向前行駛，並
    非闖紅燈；再異議人所行駛之方向應是西向東，所穿越路口
    是九如二路13巷而非山東街，且依違規相片所示，其駕駛之
    自小客車並未逾越九如二路13巷之路口，爰依法聲明異議等
    語。
二、按汽車駕駛人，行經有燈光號誌管制之交岔路口闖紅燈者，
    處新臺幣（下同）1800元以上5400元以下罰鍰；又汽車駕駛
    人有第53條情形者，除依原條款處罰鍰外，並予記違規點數
    3 點；道路交通管理處罰條例第53條第1 項及同條例第63條
    第1 項第3 款分別定有明文。再按車輛面對圓形紅燈表示禁
    止通行，不得超越停止線或進入路口，道路交通標誌、標線
    、號誌設置規則第206 條定有明文
三、經查：
  (一)本件異議人於上揭時、地，駕駛車牌號碼3032-TG 號自用小
    客車，行經高雄市○○路與山東路有燈光號誌管制之交岔路
    口時，闖越紅燈違規，經警以自動照相設備拍照逕行舉發，
    經原處分機關即高雄市政府於96年10月1 日依據道路交通管
    理處罰條例第53條第1 項之規定，裁處異議人罰鍰2,700 元
    ，並依同條例第63條規定，記違規點數3 點之事實，有96年
    10月1 日高市府交裁字第裁32-BC0000000號裁決書、逕行舉
    發違規照片1 張在卷可憑。
  (二)異議人雖以前詞置辯，唯查：九如路、山東街口黃燈啟亮時
    間長度設定為4.11秒，而車牌號碼3032-TG 號自用小客車於
    紅燈亮啟2.16秒時猶超越停止線，繼續駛越行人穿越道一節
    ，有高雄市政府警察局交通警察大隊96年9 月6 日高市警交
    三字第0960018627號函，及舉發違規照片各1 紙可參。且前
    開自小客車行駛於第2 車道靠近內側車道之位置，並未開啟
    右側方向燈一節，亦有前開舉發違規照片足稽，則異議人所
    辯欲右轉前往九如二路13巷內之「泰山加水站」購水，因未
    留意而逾越停止線向前行駛依卷附舉發違規照片所示云云，
    顯係卸責之詞；再舉發照片上方記載九如二路山東街口西向
    東方向，核與異議人所述其沿九如路西向東方向行駛相同，
    及異議人所駕駛前開自小客車於紅燈亮啟2.16秒時猶超越停
    止線等情，亦有舉發違規照片上所顯示之數據足參，則異議
    人駕駛車輛面對圓形紅燈，仍超越停止線進入路口至明。異
    議人雖辯稱九如二路西向東方向銜接之路口為山東街，九如
    二路東向西方向始銜接九如二路十三巷，其逾越之路口為九
    如二路13巷，非山東街云云，唯異議人對於其所駕駛之車牌
    號碼3032-TG 號自小客車行經前開路口遭照相舉發既不爭執
    ，縱該舉發違規照片記載為九如路與山東街口，仍無礙其上
    開交通違規之事實，自難為異議人有利之認定。
  (三)綜上所述，異議人確有駕駛車輛行經有燈光號誌管制之交岔
    路口闖紅燈事實至為明確。原處分機關依道路交通管理處罰
    條例第53條第1 項之規定，裁處異議人罰鍰2700元，並依同
    條例第63條規定，記違規點數3 點，核無不當，本件異議為
    無理由，應予駁回。
四、據上論斷，應依道路交通案件處理法第19條，裁定如主文。
中    華    民    國    97    年    1    月    28    日
                              交通法庭  法  官  黃繼瑜
以上正本證明與原本無異。
如不服本裁定應於送達後5日內向本院提出抗告狀。
中    華    民    國    97    年    1     月    28    日
                                        書記官  曾小玲


司法院資訊處製作；財團法人民間司法改革基金會備份。
